臺灣嘉義地方法院刑事裁定
111年度聲字第172號
聲  請  人  臺灣嘉義地方檢察署檢察官
受  刑  人  陳羿捷




上列聲請人因受刑人數罪併罰有二裁判以上，聲請定其應執行之
刑（111年度執字第484號），本院裁定如下：
    主  文
甲○○因犯如附表所示各罪所處之有期徒刑，應執行有期徒刑玖年
肆月。又犯如附表編號6、7所示各罪所處之併科罰金，應執行併
科罰金新臺幣貳萬貳仟元，罰金如易服勞役，以新臺幣壹仟元折
算壹日。
    理  由
一、聲請意旨略以：受刑人甲○○因犯如附表所示各罪，先後經判
    決確定如附表所示之有期徒刑及併科罰金，應依刑法第53條
    及第51條第5、7款分別定其應執行之刑，爰依刑事訴訟法第
    477條第1項之規定聲請裁定等語。
二、裁判確定前犯數罪者，併合處罰之，但有下列情形之一者，
    不在此限：一、得易科罰金之罪與不得易科罰金之罪；二、
    得易科罰金之罪與不得易服社會勞動之罪；三、得易服社會
    勞動之罪與不得易科罰金之罪；四、得易服社會勞動之罪與
    不得易服社會勞動之罪；前項但書情形，受刑人請求檢察官
    聲請定應執行刑者，依刑法第51條規定定之；又數罪併罰有
    二裁判以上者，依刑法第51條之規定，定其應執行之刑；而
    數罪併罰，分別宣告其罪之刑，宣告多數有期徒刑者，於各
    刑中之最長期以上，各刑合併之刑期以下，定其刑期，但不
    得逾30年；宣告多數罰金者，於各刑中之最多額以上，各刑
    合併之金額以下，定其金額，刑法第50條、第53條、第51條
    第5、7款分別定有明文。再民國103年6月4日修正刑事訴訟
    法第370條第2項、第3項，已針對第二審上訴案件之定應執
    行刑，明定有不利益變更禁止原則之適用。而分屬不同案件
    之數罪併罰有應更定執行刑之情形，在法理上亦應同受此原
    則之拘束。亦即基於有利被告之不利益變更禁止原則，分屬
    不同案件之數罪併罰定執行刑，上開更定之應執行刑，不應
    比前定之應執行刑加計其他裁判所處刑期後為重，否則即與
    法律秩序理念及法律目的之內部界限有違，難認適法。
三、受刑人犯如附表所示各罪，分別經法院判處如附表所示之有
    期徒刑，均經分別確定在案，有各該判決書及臺灣高等法院
    被告前案紀錄表在卷可稽。其中受刑人所犯如附表編號6、7
    所示各罪係得易服社會勞動之刑，如附表編號1至3所示各罪
    係得易科罰金之刑，而如附表編號4、5所示各罪係不得易科
    罰金之刑，屬刑法第50條第1項但書第1、3款所示不得併合
    處罰之情形。本件檢察官依受刑人之請求向本院聲請就有期
    徒刑部分定其應執行之刑，有受刑人請求臺灣嘉義地方檢察
    署檢察官向法院聲請定應執行刑意願回覆表1份附卷足憑，
    經本院審核結果，認檢察官之聲請為正當，應予准許。爰審
    酌受刑人對本件檢察官聲請定應執行刑表示沒有意見（見卷
    附本院陳述意見調查表）、如附表所示各罪之犯罪態樣、犯
    罪時間間隔、侵犯法益之綜合效果、各罪依其犯罪情節所量
    定之刑及合併刑罰所生痛苦之加乘效果等情狀，復審酌如附
    表編號1至3所示各罪，曾經本院108年度易字第446號判決定
    應執行有期徒刑1年，經受刑人提起上訴後，經臺灣高等法
    院臺南分院以108年度上易字第717號判決駁回上訴確定，是
    以，本院就附表所示各罪之有期徒刑部分定應執行刑，除不
    得逾越前述法律之外部性界限，即不得重於附表所示各罪之
    總和；亦應受內部性界限之拘束，即不重於上開所定之執行
    刑加計附表編號4至7所處刑期之總和（即有期徒刑9年10月
    ），爰定其應執行之有期徒刑如主文所示。又檢察官就附表
    編號6、7所示受刑人所犯各罪所處併科罰金部分，亦聲請依
    刑法第53條及第51條第7 款定其應執行之刑，經本院審核認
    聲請為正當，爰審酌受刑人對本件檢察官聲請定應執行刑表
    示沒有意見（見卷附本院陳述意見調查表）、如附表編號6
    、7所示各罪之犯罪態樣相同、犯罪時間間隔相近等情狀，
    依刑法第51條第7 款規定，亦併定其應執行之併科罰金如主
    文所示，及諭知罰金如易服勞役之折算標準。另刑事判決關
    於有期徒刑得易科罰金之規定，刑法第41條固有明文，惟數
    罪併罰中之一罪，依刑法規定得易科罰金，若因與不得易科
    之他罪併合處罰結果，而不得易科罰金時，原可易科部分所
    處之刑，無庸為易科折算標準之記載（司法院釋字第144、6
    79號解釋意旨參照）。受刑人所犯如附表編號1至3所示各罪
    雖本得易科罰金，然與其所犯如附表編號4至5所示不得易科
    罰金之刑併合處罰之結果，本院於定執行刑時，自無庸為易
    科罰金折算標準之記載，附此敘明。
四、依刑事訴訟法第477條第1項，刑法第50條第2項、第53條、
    第51條第5、7款，裁定如主文。
中　　華　　民　　國　　111 　年　　3 　　月　　18　　日
                  刑事第七庭    法  官  胡文傑
以上正本證明與原本無異。
如不服本裁定，應於送達後5日內，向本院提出抗告狀。
中　　華　　民　　國　　111 　年　　3 　　月　　18　　日
                                書記官　蘇姵容
附表：受刑人甲○○定應執行刑案件一覽表
編　　　號  1 2 3 罪　　　名  詐欺取財 詐欺取財 詐欺取財 宣　告　刑  共2罪，各處有期徒刑4月，如易科罰金，以新臺幣1000元折算一日。 有期徒刑6月，如易科罰金，以新臺幣1000元折算一日。 有期徒刑3月，如易科罰金，以新臺幣1000元折算一日。 犯罪日期  (1)107年1月10日至同年1月15日 (2)107年2月7日至同年2月21日 (聲請書記載107年01月10日～107年02月21日) 107年1月19日至同年2月24日 107年2月16日 偵查(自訴)機關年度案號  嘉義地檢108年度偵字第626號 嘉義地檢108年度偵字第626號 嘉義地檢108年度偵字第626號 最　後 事實審 法院 臺南高分院 臺南高分院 臺南高分院  案號 108年度上易字第717號 108年度上易字第717號 108年度上易字第717號  判決日期 109年3月19日 109年3月19日 109年3月19日 確　定 判　決 法院 臺南高分院 臺南高分院 臺南高分院  案號 108年度上易字第717號 108年度上易字第717號 108年度上易字第717號  判決確定日期 109年4月17日 109年4月17日 109年4月17日  備註      

編　　　　號  4 5 6 罪　　　　名  傷害致人於死 以網際網路對公眾散布而犯詐欺取財罪 洗錢防制法 宣　告　刑  有期徒刑7年6月 有期徒刑9月 有期徒刑5月， 併科罰金新臺幣15,000元。 犯罪日期  106年8月16日至同年8月17日 109年2月20日 108年12月24日前數日至同年12月29日 (聲請書誤載108年12月23日～108年12月29日) 偵查(自訴)機關年度案號  嘉義地檢106年度少連偵字第37號、106年度偵字第6243、6390、6506、7494號、107年度少連偵緝字第2號(聲請書僅記載106年度少連偵字第37等號) 嘉義地檢109年度偵字第8053、10292號(聲請書僅記載8053等號) 嘉義地檢109年度偵字第8053、10292號(聲請書僅記載8053等號) 最　後 事實審 法院 臺南高分院 臺南高分院 臺南高分院  案號 107年度原上訴字第10號、107年度上訴字第996號(聲請書誤載110年度原上訴字第10等號) 110年度金上訴字第956號 110年度金上訴字第956號  判決日期 109年12月31日 110年10月29日 110年10月29日 確　定 判　決 法院 最高法院 最高法院 最高法院  案號 110年度台上字第4560、4561號(聲請書僅記載4560號) 110年度台上字第6372號 110年度台上字第6372號  判決確定日期 110年10月21日 110年12月30日 110年12月30日  備註      

編　　　　號  7 以下空白  罪　　　　名  洗錢防制法   宣　告　刑  有期徒刑2月， 併科罰金新臺幣10,000元。   犯罪日期  108年11月13日前某日至同年11月13日(聲請書誤載108年11月13日)   偵查(自訴)機關年度案號  嘉義地檢109年度偵緝字第322號   最　後 事實審 法院 嘉義地院    案號 110年度金簡上字第12號    判決日期 110年12月30日   確　定 判　決 法院 嘉義地院    案號 110年度金簡上字第12號    判決確定日期 110年12月30日    備註